臺灣高等法院刑事判決　　　　　　　　96年度上訴字第1666號
上　訴　人　臺灣新竹地方法院檢察署檢察官
被　　　告　乙○○
　　　　　　　　　　號
指定辯護人　本院公設辯護人陳德仁
上列上訴人因被告違反毒品危害防制條例案件，不服臺灣新竹地
方法院94年度訴字第546號，中華民國96年3月19日第一審判決（
起訴案號：臺灣新竹地方法院檢察署94年度偵字第1053號），提
起上訴，本院判決如下：
    主  文
原判決關於販賣第二級毒品部分撤銷。
乙○○持有第二級毒品，處有期徒刑參月，如易科罰金，以銀元
參佰元折算壹日。
扣案之第二級毒品甲基安非他命壹包（淨重零點參陸公克）沒收
銷燬之，上開毒品之外包裝壹個沒收。
    事  實
一、乙○○明知甲基安非他命（起訴書載為安非他命）係屬毒品
    危害防制條例所管制之第二級毒品，仍予持有第二級毒品甲
    基安非他命1包，而於民國94年2月17日凌晨1時30分許，為
    警在新竹市○○路○段347號巷口附近公用電話亭查獲，並自
    該公用電話退幣口查扣其所有之上開甲基安非他命1包（淨
    重0.36公克、空包裝重0.17公克）。
二、案經新竹市警察局第三分局移送臺灣新竹地方法院檢察署檢
    察官偵查起訴。
    理  由
一、被告乙○○雖於查獲之初否認該扣案甲基安非他命屬其所有
    ，惟嗣於原審時已坦承上開甲基安非他命係其所有（見原審
    卷第20頁），嗣復翻異，並無足採（理由並詳參後述）。又
    上開扣案結晶，經鑑驗結果，亦確含甲基安非他命成分，淨
    重0.36公克、空包裝重0.17公克，有法務部調查局94年11月
    22日調科壹字第09400520550號檢驗通知書在卷可稽（見原
    審卷第28頁）。本件事證明確，被告犯行堪以認定。
二、論罪部分：
（一）被告行為後，刑法及配套之刑法施行法、罰金罰鍰提高標
      準條例均經修正，自95年7月1日生效施行，有關本件情形
      ：
    １毒品危害防制條例第11條第2項雖未修正，惟該條法定刑
      中有罰金刑之規定，而修正前刑法第33條第5款規定罰金
      之最低額度1元以上，經以罰金罰鍰提高標準條例第1條就
      罰金數額提高倍數為10倍後，該罰金刑額度範圍係銀元10
      元即新臺幣30元以上，與修正後刑法第33條第5款罰金最
      低額為新臺幣1千元以上相較，以修正前規定之最低額度
      較低，對行為人較有利，自應適用有利於行為人之修正前
      規定。
    ２有關易科罰金之規定，刑法第41條第1項前段，配合刪除
      前罰金罰鍰提高標準條例第2條提高1百倍之規定，則將易
      科罰金以銀元3百元折算1日之折算標準，提高為以新臺幣
      1千元、2千元或3千元折算1日，經比較新舊法，以行為時
      之舊法有利於被告，則本件自應適用修正前之規定。
（二）按甲基安非他命係屬毒品危害防制條例第2條第2項第2款
      所定之第二級毒品，被告持有（被告自始否認施用甲基安
      非他命，其於94年2月17日被查獲日之尿液，經檢驗結果
      呈安非他命類陰性反應，有卷附臺灣檢驗科技股份有限公
      司CH/2005/30228號檢驗報告及新竹市警察局辦理煙毒麻
      醉藥品送驗受檢人真實姓名代號對照表附卷可憑），無證
      據證明其因施用而持有）上揭第二級毒品甲基安非他命，
      核係犯毒品危害防制條例第11條第2項持有第二級毒品罪
      。檢察官以被告涉嫌毒品危害防制條例第4條第6項、第2
      項之販賣第二級毒品未遂罪嫌起訴，惟販賣未遂部分尚難
      證明（詳後述），僅得證明其持有，而持有行為乃販賣（
      未遂）之低度行為，為起訴效力所及，自得予以審判。又
      本件持有甲基安非他命之數量，未達轉讓持有毒品加重其
      刑之數量標準，自無加重其刑之問題。再持有第二級毒品
      甲基安非他命販賣未遂之低度行為，本院未於審判期日告
      知被告此較低度之罪名，於被告防禦權行使應無妨礙，附
      此敘明。
三、原審認被告因遭陷害教唆，故販賣第二級毒品甲基安非他命
    犯行不能證明，而為無罪之諭知，固非無見。惟被告雖無販
    賣第二級毒品未遂犯行，但其低度之單純持有甲基安非他命
    犯行仍可論罪。檢察官就被告販賣第二級毒品部分提起上訴
    ，認為被告應成立販賣未遂罪名，雖無足採，惟原判決此部
    分既有可議，自應由本院將此部分予以撤銷改判（另被告涉
    嫌轉讓第一級毒品海洛因判決無罪部分，未據檢察官提起上
    訴，已告確定）。爰審酌被告尚無不良犯行、其犯罪之動機
    、持有甲基安非他命之數量不多、所生危害及犯後態度等一
    切情狀，量處如主文所示之刑，並諭知易科罰金之折算標準
    。至扣案之甲基安非他命1包（淨重0.36公克）係屬第二級
    毒品，依毒品危害防制條例第18條第1項前段之規定宣告沒
    收；上開毒品之外包裝1個，則屬被告所有，供犯罪所用之
    物，依刑法第38條第1項第2款（刑法第38條雖亦修正，但該
    條第1項第2款並未修正。至於第3項將第1項第2款得沒收之
    物，由屬於「犯人」為限，修正為屬於「犯罪行為人」為限
    ，僅屬用語之明確化，含義仍屬相同，故無因法律變更而比
    較新舊法之問題），予以宣告沒收。
四、不另為無罪之諭知部分：
（一）公訴意旨另以：被告基於意圖販賣第二級毒品安非他命之
      犯意，於94年2月16日22時許，邀約蔡明賢在西濱公路「
      觀海加油站」，欲以1小包新臺幣（下同）1千元之代價，
      販售第二級毒品安非他命予蔡明賢，嗣因發覺有巡邏車在
      上開地點巡邏而臨時改變交易地點至新竹市○○路○段347
      巷口，並於94年2月17日凌晨1時30分許，將欲販售予蔡明
      賢之第二級毒品安非他命1小包放置於上址附近之公用電
      話之退幣口時，為警當場查獲而未遂，且經警在上開公用
      電話退幣口處扣得上揭安非他命1小包，因認被告涉有毒
      品危害防制條例第4條第6項、第2項販賣第二級毒品未遂
      罪嫌。
（二）按犯罪事實應依證據認定之，無證據不得認定犯罪事實；
      不能證明被告犯罪者，應諭知無罪之判決，刑事訴訟法第
      154條第2項、第301條第1項定有明文。又事實之認定，應
      憑證據，如未能發現相當證據，或證據不足以證明，自不
      能以推測或擬制之方法，以為裁判基礎；而認定不利於被
      告之事實，須依積極證據，苟積極證據不足為不利於被告
      事實之認定時，即應為有利於被告之認定，更不必有何有
      利之證據（最高法院40年台上字第86號、30年上字第816
      號判例可資參照）。據此，刑事訴訟上證明之資料，無論
      為直接證據或間接證據，均須達於通常一般之人均不致於
      有所懷疑，而得確信為真實之程度，始得據為有罪之認定
      ，若關於被告是否犯罪之證明未能達此程度，而有合理性
      懷疑之存在，致使無從形成有罪之確信，根據「罪證有疑
      、利於被告」之證據法則，即不得遽為不利被告之認定（
      最高法院76年度台上字第4986號判例意旨可資參照）。
（三）訊據被告堅決否認有何上揭販賣第二級毒品安非他命給蔡
      明賢犯行，經查：
    １關於蔡明賢打電話向被告購買安非他命1小包之情，業據
      被告是認在卷（見第1053號偵查卷第11頁、原審卷第178
      頁），並經證人蔡明賢證述綦明，復有被告使用之000000
      0000號行動電話與蔡明賢使用之0000000000號（其男友甲
      ○○名義申請）行動電話通聯紀錄在卷可參（見第1053號
      偵卷第45至46頁、第64至65頁）。而警方確於前揭時地查
      獲被告，並在該公用電話退幣口查扣安非他命1小包，亦
      有該安非他命扣案可證。而上開扣案結晶，經鑑驗結果，
      亦確含甲基安非他命成分，已如前述。
    ２惟有關本件蔡明賢何以打電話向被告購買安非他命之情形
      ：
      (1)觀諸證人蔡明賢所述：
        證人蔡明賢先於警詢時稱：「我於昨日16日22時20分
          約許我下班之前就打電話給她問她明天是否休息要跟
          她調假問題，然後她就順便問我要不要安非他命說她
          有貨，因為我沒有吸食安非他命的習慣也沒有毒品前
          科，所以我就婉拒她，但是她還不死心一直以電話打
          擾我，我因不堪其擾，所以本想隨便敷衍她跟她說好
          啦，沒想到她真的就跟我約在新竹市○○區○○路五
          段347巷口交貨，所以我才趕快來向你們警方報案指
          證讓你們警方去查緝她」（見第1053號偵查卷第16頁
          ）。
        於偵查中證稱：「……當天10點多我有打電話給她，
          要給她調班，因為我們都在加油站上班。她就問我要
          不要買安非他命吸，我說不要，她就一直打電話給我
          ，我很煩，我就跟她說好，之後她又打電話來跟我約
          在『觀海加油站』，我就去報警……」「她是藉上班
          的時候問我要不要買毒品，我認識她很久了，是91年
          的時候在加油站認識她的，他是在今年初開始問我要
          不要買安非他命，她說吃了比較有精神，因為那時我
          一天上16小時的班每天都很想睡覺。後來她跟我約在
          『觀海加油站』時，她問我要買多少錢，我就說那就
          1千元，因為以前她就告訴我1包1千元，且說1包可以
          吃很久」（見第1053號偵查卷第37頁），仍指被告主
          動向其兜售安非他命。
        嗣於原審詰問時：
          (甲)證人蔡明賢初稱：「（本案是妳去朝山派出所報案
            的？）是的」「（為何要報案？）那時候經常加班
            ，有一天很累，累到打瞌睡，被告可能是好心怕我
            被罵，問我要不要，我說要什麼，被告說讓我不會
            想睡覺的東西，我問被告是什麼東西，被告說是安
            非他命，因為被告之前就常常問我要不要安非他命
            ，就曾經跟我提過，我跟被告說我不要，我上班好
            好的，賺錢都不夠用，那有其他的錢買安非他命，
            之前我也沒有吸用過，被告一直問我，94年2月16
            日晚上10點多，我要下班之前，我打電話問被告隔
            天要不要調班，結果被告就問我說要不要安非他命
            ，現在有貨，我就跟被告說不要，我明天一大早要
            上班，被告就一直打電話給我，我不耐煩，就隨便
            答應被告說好，但是我說我沒有什麼錢，之後被告
            又打電話來了，我說我身上只有1千元，只要一點
            點隨便就可以，之後被告又打電話跟我約地點，我
            覺得很煩，就去派出所報案……」（見原審卷第15
            8至159頁）、「（被告大概是打電話煩妳幾次之後
            ，妳才去報案？）差不多10次以內，有7、8次以上
            ……」（見原審卷第166頁），仍指係被告一再打
            電話兜售；又稱：「（和被告同事這麼久，為何會
            去報案說被告販賣安非他命？）……被告又一直煩
            我，又一直私下和我男朋友聯絡，我討厭我男朋友
            吃安非他命，因為他吃安非他命就會打我，我懷疑
            被告有賣安非他命給我男朋友，所以才去報案」（
            見原審卷第165頁）。
          (乙)惟對照94年2月16日至同年月17日間被告被查獲時
            ，被告使用之0000000000號行動電話與蔡明賢使用
            之0000000000號行動電話之通話情形，係蔡明賢於
            94年2月16日21時38分12秒許（通話時間104秒）、
            22時10分24秒許（通話時間72秒）、23時23分46秒
            許（通話時間42秒）、23時49分4秒許（通話時間
            0秒）、23時49分24秒許（通話時間0秒）、23時50
            分6秒許（通話時間0秒）、23時51分1秒許（通話
            時間0秒）、23時51分59秒許（通話時間0秒）、23
            時53分12秒許（通話時間0秒）、23時55分32秒許
            （通話時間0秒）、23時56分23秒許（通話時間0秒
            ）、於同年月17日0時28分50秒許（通話時間0秒）
            、0時34分34秒許（通話時間0秒）、0時35分2秒許
            （通話時間15秒）、0時49分49秒許（通話時間38
            秒）、0時54分13秒許（通話時間51秒）、1時9分2
            秒許（通話時間0秒）、1時09分11秒許（通話時間
            0秒）、1時13分38秒許（通話時間0秒）、1時14分
            27秒許（通話時間0秒），共撥打約20通電話給被
            告，與證人蔡明賢前揭所述是被告不斷向其騷擾兜
            售之情節不相一致，經提示證人蔡明賢上開通聯紀
            錄後，證人蔡明賢改稱：「我現在開始說實話……
            」「當天我在上班，檳榔攤主人的父親帶警察去檳
            榔攤，因為警察聽說那裡晚上常常有人販毒，而且
            那天也有抓到販毒的人，我男朋友打電話給我說警
            察無緣無故跑去家裡搜，說我男朋友販毒、吸毒，
            叫我回去，我就馬上打電話給我老闆說我要離開，
            要去派出所一下，我先回家，回去的時候，警察和
            我男朋友已經在門口吵架，我男朋友說他沒有販毒
            ，警察有在我男朋友的保齡球袋子裡面搜到一包東
            西，警察說是毒品海洛因，但是我男朋友說那是他
            打保齡球用的石灰粉，當時吵得很厲害，警察要帶
            我男朋友回警察局，我男朋友不肯，所以就在外面
            吵，但是最後還是把我男朋友帶回去朝山派出所。
            ……我跟警察說我男朋友沒有用過海洛因，只有用
            過安非他命，我跟警察說那不是海洛因，警察就跟
            我交換條件說……一直問我男朋友有沒有在吸食安
            非他命，……因為他以前已經有過這種前科，被家
            人看不起，所以怕因為又被驗出有毒品反應，再被
            家裡的人看不起，我就跟警察說我告訴你一個販賣
            毒品的人就是被告，因為我親眼看到被告和我男朋
            友交易毒品，所以我就供出被告，警察就叫我打電
            話給被告，約她出來說要跟被告買毒品，我跟被告
            說我男朋友現在胃很痛，馬上需要安非他命，要跟
            她買1千元，所以從頭到尾都是我打電話給被告，
            跟被告約定地點要和她買1千元的安非他命，所以
            我才會這麼密集的打電話給被告，這10幾通電話，
            有在派出所打的，因為和警察已經談好條件，所以
            警察有讓我們先回去，所以有些電話在家裡打，警
            察說我已經供出被告，叫我一定要約出被告來，所
            以才先讓我和我男朋友回去。我回去以後就按照約
            定打電話給被告……之後在派出所就繼續和被告聯
            繫約定交易地點並且帶警察去查獲被告……「（所
            以本案確實是妳以妳男朋友胃痛為由，要求立刻要
            和被告買安非他命，誘出被告給警察逮捕？）是的
            」「（妳在警詢、檢察官偵查中以及剛才詰問初始
            所講的過程都是不實在的？）是的」「（既然所說
            是不實在的，妳可能涉及偽證罪有何意見？）沒有
            意見」「（是否承認在檢察官偵查中及本院審理詰
            問初始所為之證述為偽證？）是的，我承認」等語
            （見原審卷第175至177頁）。
      (2)參以證人即本案查獲警員邱昌隆於原審證稱：「……證
        人蔡明賢和她男朋友一起到派出所檢舉，後來做筆錄的
        時候只有證人蔡明賢，是在做筆錄的過程中，證人蔡明
        賢才聊到她男朋友也有吸毒的事情。證人蔡明賢來報案
        的時候，我們也有懷疑證人蔡明賢沒有吸毒，因為我們
        查過證人蔡明賢的前案並沒有吸毒紀錄，為什麼要檢舉
        被告，證人蔡明賢說她男朋友之前也有吸毒，所以才來
        檢舉，至於有無和被告買過，我們沒有辦法確認，而且
        證人蔡明賢也沒有講」「（證人蔡明賢檢舉當天，你們
        朝山派出所到她的住處搜索，你是否也在場？）當時我
        在西濱公路附近，她家前面一段路附近有查獲二個嫌疑
        人，我當時有經過到場，……」「（直到你們離開檳榔
        攤之前，證人蔡明賢有無回去？）有，至於何人叫證人
        蔡明賢回來我不知道，我是回去之後，證人蔡明賢和她
        的男朋友才到派出所作報案的動作」「（你到證人蔡明
        賢檳榔攤住處的時候，確實有看到證人蔡明賢的男朋友
        還有不知道是誰叫證人蔡明賢回來，是否如此？）是的
        」等語（見原審卷第189至191頁）。證人即蔡明賢之男
        友甲○○亦於本院證稱：案發前警方確有到其所住之檳
        榔攤搜索，其向警方表示沒有販賣也沒有施用毒品，嗣
        蔡明賢說要去警局檢舉被告，因其不知道為什麼，乃要
        蔡明賢自己處理，蔡明賢有以行動電話與被告聯絡，但
        其沒有注意二人對話內容等情（見本院卷第56至57頁）
        ，可見本件確如證人蔡明賢嗣於原審前揭所述，因警方
        至檳榔攤搜索，蔡明賢惟恐男友甲○○有事，而向警方
        表示要檢舉被告。
      (3)至證人蔡明賢雖稱：「我懷疑被告有賣安非他命給我男
        朋友」（見原審卷第165頁）、「因為我親眼看到被告
        和我男朋友交易毒品」（見原審卷第176頁），又稱：
        「我們住在新豐的時候，大約是本件案發前1年（93年
        ）左右，93年2、3月間開始到93年6、7月或8、9月間，
        我看過4、5 次左右，被告都是拿到我新豐家裡賣給我
        男朋友」「（除了妳和妳男朋友在場之外，有無其他人
        看到？）被告有時候自己拿來賣給我男朋友，有時候帶
        別人來賣給我男朋友，我男朋友買的數量不一定，最多
        是5千元，最少是1千元」云云（見原審卷第178頁）。
        惟其本身關於「懷疑」或「親見」被告販賣安非他命給
        甲○○，先後所述已有不同；且證人甲○○證稱：被告
        是其女友蔡明賢之同事，其是在認識蔡明賢之後才認識
        被告，其於十多年前有施用安非他命，後來就未再施用
        。其與被告並不熟，亦未曾向被告購買過安非他命等語
        （見本院卷第55頁反面至第56頁），則證人蔡明賢上開
        所述被告先前販賣安非他之情，亦無從證實。
    ３按所謂「誘捕偵查」係指擔負犯罪取締工作之偵查機關本
      身或利用遵照偵查機關指示者，誘發他人犯罪，於他人從
      事犯罪行為之時，立即加以逮捕、追訴及處罰之偵查方法
      。廣義而言，偵查人員為期舉發犯人犯行，並進而逮捕犯
      人，凡利用類似「誘捕」方式之一切偵查方法，大致上皆
      稱為「誘捕偵查」，基本上可將誘捕偵查分為二類型，即
      對本無犯意之他人誘其犯罪之類型（犯意誘發型），即一
      般所稱之「陷害教唆」，係指行為人原不具犯罪之故意，
      純因司法警察之設計教唆，始萌生犯意，進而實施犯罪構
      成要件之行為者而言（最高法院94年度台上字第6315號判
      決意旨參照）；與對隱藏潛在犯意者（具有事前之犯罪傾
      向），強化其犯意或提供機會使其實施犯罪之類型（機會
      提供型），即一般所謂之「釣魚」，係指對於原已犯罪或
      具有犯罪故意之人，以設計引誘之方式，迎合其要求，使
      其暴露犯罪事證，再加以逮捕或偵辦者而言（最高法院94
      年度台上字第6315號判決意旨參照）。是所謂「陷害教唆
      」，該行為人原不具犯罪之故意，純因司法警察之設計教
      唆，始萌生犯意，進而實施犯罪構成要件之行為者。申言
      之，因「陷害教唆」係司法警察以引誘或教唆犯罪之不正
      當手段，使原無犯罪故意之人因而萌生犯意而實施犯罪，
      再進而蒐集其犯罪之證據或予以逮捕偵辦；縱其目的係在
      於查緝犯罪，但其手段顯然違反憲法對於基本人權之保障
      ，且已逾越偵查犯罪之必要程度，對於公共利益之維護並
      無意義，其因此等違反法定程序所取得之證據資料，應不
      具有證據能力（最高法院92年度台上字第4558號判決參照
      ），故「陷害教唆」足以阻斷犯罪之成立（最高法院94年
      度台上字第6174號判決參照）。查證人蔡明賢本件之所以
      撥打被告之行動電話，其起因係男友甲○○居住之檳榔攤
      遭警搜索，為求保全男友，而配合警方之偵查行為。雖甲
      ○○經搜索後，嗣未成案移送偵辦，有甲○○之前案紀錄
      表在卷可參，並經證人邱昌隆警員證述在卷（見原審卷第
      187頁），惟以當時證人蔡明賢所見，不知男友甲○○是
      否會有事而以供出被告販賣毒品為方法，合於人之常情，
      而警方則明知蔡明賢並無向被告購買第二級毒品安非他命
      之真意，仍要求蔡明賢一再撥打被告之行動電話，顯見其
      主觀上係有意藉由安排此次毒品交易機會而查獲被告。然
      並無證據足以證明被告或蔡明賢前曾向被告購買過安非他
      命，且被告前未有任何犯罪前科紀錄，亦有本院被告前案
      紀錄表在卷可考（見原審卷第89頁）；且由前揭行動電話
      通聯紀錄通話基地台所示，被告於94年2月16日晚間9時許
      ，人原係在苗栗縣並非在新竹縣市，嗣並往南朝臺中方向
      行駛，若非證人蔡明賢一再要求購買安非他命並見面，何
      以於翌日即17日凌晨返回新竹市與蔡明賢見面，則實難認
      為被告原本即有販賣第二級毒品安非他命之犯意，而純粹
      是因警方及證人蔡明賢之設計教唆，始萌生犯意。
    ４依上說明，被告本案為警查獲，純粹因受警方安排之設計
      引誘，且並無證據證明被告前即有販賣毒品之行為，足見
      本件確實屬典型之「陷害教唆」之情形。因之，基此情形
      所取得之證據，經審酌警方明知取得該證據違背法定程序
      ，且違背法定程序之情節重大，嚴重侵害被告基本人權，
      被告係因「陷害教唆」始萌生販賣第二級毒品犯罪之犯意
      ，然因均在警方全盤控制下，根本無發生犯罪實害之危險
      或可能性，對於公共利益之維護毫無意義，應認其此違反
      法定程序所取得之證據，無證據能力，自不能據此認被告
      有違反毒品危害防制條例之販賣第二級毒品未遂犯行。
    ５至被告雖先辯稱：本來那包安非他命是自己要用的，因為
      蔡明賢一直打電話來要東西，本來不想理蔡明賢，但她一
      直催，適其身上有1包，遂與蔡明賢相約見面拿那包東西
      要給蔡明賢。嗣改稱：案發當天是蔡明賢一直打電話來要
      找其出去，因當時其心情也不好，便至「觀海加油站」找
      她，可是沒有看到她，後來又改約在香山車站，詎到香山
      車站之後，也沒有看到蔡明賢，卻突然有6、7個男生將其
      押上車，要其交出東西，然後他們開車載其繞了一大圈，
      仍一直要其交出東西來，嗣回到香山車站，他們就下車去
      找東西，後來就說東西已經找到了，即帶其至派出所，其
      根本不知怎麼回事云云。雖先後供述內容不同，惟並無論
      據其原本即有販賣安非他命給蔡明賢之犯意，已如前述，
      自不能因其為辯護自己利益所為陳述先後歧異，即反推有
      何上揭販賣第二級毒品犯行。
（四）綜上所述，尚難認被告有何公訴人所指販賣第二級毒品犯
      行，此外復查無其他積極證據足資證明被告有何上揭犯行
      ，自屬不能證明其此部分犯罪。惟此部分如成立既與前揭
      有罪持有部分具高低度行為之實質上一罪關係，爰不另為
      無罪之諭知。檢察官提起上訴，就此部分仍認為證人蔡明
      賢已證述男友甲○○先前向被告購買安非他命，本件係屬
      偵查技術上所謂之「釣魚」，而非「陷害教唆」，認被告
      原本即有販賣安非他命之犯意，應成立犯罪，指摘原判決
      不當云云。惟證人蔡明賢所指證被告先前販賣毒品之情無
      從證明，本件屬典型「陷害教唆」，已詳如前述，故檢察
      官所提上訴為無理由。
據上論斷，應依刑事訴訟法第369條第1項前段、第364條、第299
條第1項前段、毒品危害防制條例第11條第2項、第18條第1項前
段、刑法第2條第1項前段、第11條、第38條第1項第2款、修正前
第41條第1項前段、罰金罰鍰提高標準條例刪除前第2條，判決如
主文。
本案經檢察官郭弘佑到庭執行職務。
中　　華　　民　　國　　96　　年　　6 　　月　　13　　日
　　　　　　　　　刑事第二庭審判長法　官  呂丹玉
　　　　　　　　　　　　　　　    法　官  林銓正
　　　　　　　 　 　　　　　　　　法　官  王詠寰
以上正本證明與原本無異。
被告不得上訴。
檢察官如不服本判決，應於收受送達後十日內向本院提出上訴書
狀，其未敘述上訴之理由者並得於提起上訴後十日內向本院補提
理由書（均須按他造當事人之人數附繕本）。
                                  書記官  駱麗君
中　　華　　民　　國　　96　　年　　6 　　月　　13　　日
附錄：本案論罪科刑法條全文
毒品危害防制條例第11條
持有第一級毒品者，處 3 年以下有期徒刑、拘役或新臺幣 5 萬
元以下罰金。
持有第二級毒品者，處 2 年以下有期徒刑、拘役或新臺幣 3 萬
元以下罰金。
持有專供製造或施用第一、二級毒品之器具者，處 1 年以下有期
徒刑、拘役或新臺幣 1 萬元以下罰金。
持有毒品達一定數量者，加重其刑至二分之一，其標準由行政院
定之。
